【裁判字號】    90,上易,1721
【裁判日期】    901030
【裁判案由】    違反毒品危害防制條例
【裁判全文】
臺灣高等法院高雄分院刑事判決          九十年度上易字第一七二一號
    上訴人
    即被告  甲○○
右上訴人因違反毒品危害防制條例案件，不服臺灣高雄地方法院九十年度易字第二四
五二號中華民國九十年八月二十四日第一審判決（起訴案號：臺灣高雄地方法院檢察
署九十年度毒偵字第一八０七號），提起上訴，本院判決如左：
      主      文
原判決撤銷。
甲○○施用第貳級毒品，累犯，處有期徒刑壹年。
安非他命壹包（驗前毛重參點零伍公克、驗後毛重貳點玖肆公克）及含有甲基安非他
命殘渣之吸食器燈泡壹個均沒收銷燬之。
      事      實
甲○○曾於民國八十六年間，因違反麻醉藥品管理條例案件，經本院判處有期徒刑六
月確定，於八十七年二月十三日執行完畢，猶不知悔改。甲○○於八十八年間因施用
第二級毒品安非他命，經原法院裁定移送勒戒處所觀察、勒戒後，認無繼續施用毒品
之傾向，經台灣高雄地方法院檢察署於八十八年二月九日以八十八年度偵字第三０一
０號不起訴處分確定；詎甲○○竟於八十八年十月五日下午五時許，在高雄縣大社鄉
友人之家中施用第二級毒品安非他命。嗣於翌（六）日下午五時四十五分許，駕車行
經國道一號高速公路員林北向處收費站時，被警查獲，並扣得第二級毒品安非他命一
小包（驗前毛重三點零五公克、驗後看重二點九四公克），及含有安非他命殘渣之吸
食器一個。嗣經請台灣屏東地方法院裁定送台灣高雄看守所附設勒戒所勒戒，認有繼
續施用毒品之傾向，而由原法院於九十年五月二十一日令入戒治所強制戒治。案經內
政部警政署國道公路警察局第三隊查獲移送台灣高雄地方法院檢察署檢察官偵查起訴
。
      理      由
一、右揭被告甲○○於上開時、地施用第二級毒品安非他命之事實，業據被告供承不
    諱，並扣有甲基安非他命一包（驗前毛重三點零五公克、驗後毛重二點九四公克
    ）及含有安非他命殘渣之玻璃燈泡吸食器一只足佐證，而被告經警查獲時採尿，
    其尿液中呈甲基安非他命陽性反應，及該粉末係甲基安非他命，該玻璃燈泡吸食
    器含有安非他命殘渣等情，亦有彰化縣衛生局煙毒尿液檢驗成績書及台灣檢驗科
    技股份有限公司出具之濫用藥物尿液檢驗報告各一份及高雄醫學大學附設中和紀
    念醫院檢驗報告書（編號：九００七─四七及四八號）兩份在卷可稽。又被告前
    於八十八年間因施用第二級毒品安非他命，經原法院以八十八年度毒聲字第四五
    六號裁定送勒戒處所觀察、勒戒後，認無繼續施用毒品之傾向，經台灣高雄地方
    法院檢察署於八十八年二月九日以八十八年度偵字第三０一０七號不起訴處分確
    定；被告再犯本案，係於前開不起訴處分後五年內又施用第二級毒品，而經檢察
    官聲請由台灣屏東地方法院於八十九年一月二十七日以八十九年度毒聲字第二０
    八號裁定將被告送台灣高雄看守所附設勒戒所觀察、勒戒，因在所期間經衛生醫
    療網醫師評定認被告有繼續施用毒品之傾向，再經原法院於九十年五月十八日以
    九十年度毒聲字第三一三三號裁定將被告送戒治處所強制戒治，此分別有不起訴
    處分書、前開裁定、台灣高雄看守所附設勒戒所九十年五月四日以高所坤戒勒字
    第一二六一號函所檢附被告有無繼續施用毒品傾向證明書各一份在卷足憑。被告
    施用第二級毒品之事證已臻明確，其犯行堪以認定。
二、被告甲○○於不起訴處分後，在五年內再施用第二級毒品，經觀察、勒戒後，認
    有繼續施用毒品之傾向，核其所為，係犯毒品危害防制條例第十條第二項施用第
    二級毒品罪。其非法持有毒品之低度行為，為非法施用之高度行為所吸收，不另
    論罪。又被告曾於八十六年間，因違反麻醉藥品管理條例案件，經本院判處有期
    徒刑六月確定，於八十七年二月十三日執行完畢，有臺灣高等法院被告全國前案
    紀錄表一分在卷可按，五年以內再犯有期徒刑以上刑之罪，為累犯，依法應加重
    其刑。
三、原審予以論罪科刑，固非無見，惟查：施用毒品者，依現行刑事政策，係在戒絕
    其施用毒品之惡習，而被告施用毒品已經原審法院裁定觀察勒戒，復認有繼續施
    用毒品傾向，並施以強制戒治，如前所述，原判決竟以被告有犯罪習慣為由，諭
    知被告於刑之執行完畢或赦免後，令入勞動場所強制工作壹年，尚有未洽；被告
    上訴意旨，指摘原判決諭知強制工作不當，為有理由，自應由本院予以撤銷改判
    。審酌被告多次施用毒品前科，顯無悔改之意等一切情狀，量處如主文所示之刑
    。扣案之第二級毒品安非他命一小包（驗前毛重三點零五公克、驗後毛重二點九
    四公克），及含有毒品安非他命殘渣之燈泡吸食器一個，均依毒品危害防制條例
    第十八條第一項前段規定，沒收銷燬之。前開送驗之毒品安非他命因檢驗而取用
    之零點一一毫克，因已滅失不另為沒收之宣告，附此說明。
據上論斷，應依刑事訴訟法第三百六十九條第一項前段、第三百六十四條、第二百九
十九條第一項前段、刑法第十一條前段、第四十七條、毒品危害防制條例第十條第二
項、第十八條第一項，判決如主文。
本案經檢察官朱文彬到庭執行職務。
中    華    民    國      九十      年      十      月       三十       日
                              臺灣高等法院高雄分院刑事第六庭
                                  審判長法官  王憲義
                                        法官  范惠瑩
                                        法官  張意聰
右正本證明與原本無異。
不得上訴。
                                      書記官  許信宗
中    華    民    國      九十      年      十一      月      一        日
附錄：本判決論罪科刑法條：
毒品危害防制條例第十條第二項
施用第二級毒品者，處三年以下有期徒刑。
                                                                        Ｆ


司法院資訊處製作；財團法人民間司法改革基金會備份。
